【裁判字號】    97,裁,1172
【裁判日期】    970214
【裁判案由】    敬老福利生活津貼
【裁判全文】
最  高  行  政  法  院  裁  定
                                     97年度裁字第01172號
上  訴  人  甲○○
被 上訴 人  內政部
代  表  人  乙○○
上列當事人間敬老福利生活津貼事件，上訴人對於中華民國96年
5月7日臺北高等行政法院96年度簡字第358號判決，提起上訴，
本院裁定如下：
    主  文
上訴駁回。
上訴審訴訟費用由上訴人負擔。
    理  由
一、按對於適用簡易程序之裁判提起上訴或抗告，須經最高行政
    法院許可，且該許可以訴訟事件所涉及之法律見解具有原則
    性為限。行政訴訟法第235條定有明文。
二、本件上訴人於民國94年3月22日申請發給敬老福利生活津貼
    ，經被上訴人委託之勞工保險局（下稱勞保局）發給94年3
    月至94年12月本津貼合計新臺幣（下同）3萬元，嗣勞保局
    依上訴人之財稅資料明細查詢影本發現，其95年度個人所有
    之土地公告現值為4,845,000元及房屋評定現值為262,600元
    ，合計5,107,600元，已達500萬元以上，因敬老福利生活津
    貼係按月發給，依法即應按月審核，勞保局乃依敬老福利生
    活津貼暫行條例（下稱敬老津貼條例）第3條第1項第5款規
    定，通知自95年1月起不予發給敬老福利津貼，上訴人不服
    ，循序提起本件上訴，主張其於94年3月22日請領本津貼，
    係在年滿65歲之年度為申請並受核定，其中個人所有土地及
    房屋，亦以該年度之公告土地現值及房屋評定標準價格合併
    計算，並未超過500萬元，而敬老津貼條例所規定之500萬元
    ，係法定金額，即該土地及房屋價值之計算，應以申請後審
    核時之公告土地現值及房屋評定標準價格為準，並未規定應
    隨每年公告現值之變動或其他因素而調整，更未規定被上訴
    人得每年再審查及重新評定已核准案件，被上訴人將已核准
    之申請案重新評估及核定，係逾越權限及濫用權力處分，違
    反一般法律原則，原審未能秉持司法正義，亦違上開原則，
    求為廢棄原判決等語，為其論據。經核原判決對於上訴人在
    原審之各項主張，業已論述甚詳，並無判決違背法令情事，
    上訴狀所陳各節，均係其主觀對法律之誤解，以及就原審取
    捨證據、認定事實之職權行使，指摘其為不當，所為指訴之
    法律見解不具有原則性，無需由本院加以闡釋必要，本件上
    訴，依首揭規定，不應許可，其上訴難謂合法，應予駁回。
三、依行政訴訟法第249條第1項前段、第104條、民事訴訟法第9
    5條、第78條，裁定如主文。
中    華    民    國    97    年    2     月    14    日
                    最高行政法院第三庭
                        審判長法官  黃  璽  君
                              法官  林  茂  權
                              法官  鄭  忠  仁
                              法官  黃  本  仁
                              法官  吳  東  都
以  上  正  本  證  明  與  原  本  無  異
中    華    民    國    97    年    2     月    15    日
                              書記官  彭  秀  玲


司法院資訊處製作；財團法人民間司法改革基金會備份。
